臺灣高等法院臺中分院民事判決　　　　　 96年度上字第119號
上　訴　人　乙○○○○○○
　　　　　　丙○○
被 上訴 人　彰化商業銀行股份有限公司
法定代理人　甲○○
訴訟代理人　丁○○
上列當事人間清償借款事件，上訴人對於中華民國96年2月15日
臺灣彰化地方法院95年度訴字第748號第一審判決提起上訴，本
院於96年7月11日言詞辯論終結，判決如下：
    主  文
上訴駁回。
第二審訴訟費用由上訴人等連帶負擔。
    事實及理由
壹、程序方面：
    被上訴人之法定代理人原為高志尚，後因任期屆滿由張伯欣
    繼任，嗣張伯欣辭職由甲○○繼任，為上訴人所不爭執，被
    上訴人乃聲明由現法定代理人甲○○承受訴訟，依法並無不
    合，應予准許，合先敘明。
貳、實體方面：
一、被上訴人起訴主張：(1)上訴人乙○○○○○○（下稱胡峻源
    ）於民國（下同）八十六年間邀同上訴人丙○○、原審被告
    胡林邁為連帶保證人與伊訂立保證書，約定就上訴人胡峻源
    於現在（含過去所負現在尚未清償）及將來對於被上訴人所
    負之一切債務以本金新臺幣（下同）二百萬元為限額暨其利
    息、遲延利息、違約金、損害賠償及其他從屬於主債務人之
    負擔，願與主債務人負連帶清償之責，並簽立授信約定書交
    伊收執。嗣上訴人胡峻源於八十六年六月十三日向伊借款二
    百萬元，約定借款期限至八十七年六月十三日到期清償，利
    息按週年利率百分之九點四七五計付，並按月繳納一次，若
    遲延履行時，除仍按上開利率計息外，其逾期在六個月以內
    部分，按上開利率百分之十，逾期在六個月以上者，就超過
    部分按上開利率百分之二十計算違約金。詎伊於八十六年六
    月十三日撥款予上訴人胡峻源後，上訴人胡峻源屆期竟未清
    償，利息亦僅繳交至八十七年三月十二日，即未再依約繳納
    ，迭經催討無效。上訴人丙○○、原審被告胡林邁既為上訴
    人胡峻源之連帶保證人，自應與上訴人胡峻源負連帶清償之
    責。(2)本件放款於八十六年六月十二日辦理上述文件簽署及
　　對保手續，而於八十六年六月十三日辦理放款撥貸屬正常之
  　放款作業程序，並無任何程序上之瑕疵。本件蓋用於授信約
    定書、印鑑卡、切結書、保證書、借據上之印文均相符合，
    且除借據外，亦均為上訴人等二人所簽名。參以證人張素純
    於原審法院八十八年度訴字第六二二號塗銷抵押權設定登記
    事件審理中所為之證詞，可知上訴人等二人之答辯係屬不實
    。(3)上訴人等二人雖辯稱渠等皆未同意訴外人戊○○代為申
    請貸款，然由上開塗銷登記事件可知上訴人丙○○已承認授
    信約定書、保證書、切結書係其簽名蓋章，足見其擔任連帶
    保證及提供土地設定抵押權係出於自願，且該事件亦經判決
    駁回上訴人丙○○之請求而確定。另上訴人丙○○亦於庭訊
    時承認印鑑卡、授信約定書、切結書等文件為其所簽名蓋章
    ，倘上訴人丙○○未同意申請貸款，何以同意簽署授信約定
    書、保證書、切結書、抵押權設定契約書等相關文件。(4)被
    上訴人已於八十六年六月十三日將借款二百萬元撥入上訴人
    胡峻源所有之活期儲蓄存款帳號６４７７００號帳戶內，上
    訴人胡峻源並於當日即先分別提領並轉帳一百三十五萬元、
    十三萬元至上訴人胡峻源所有之支票存款帳戶內（帳號00
    00000000），另於翌日提領現金九十一萬元、轉帳
    五萬元。且上訴人胡峻源已表示家中財務及與銀行往來均交
    由配偶戊○○處理，戊○○亦於庭訊時承認被上訴人放款二
    百萬元已撥入上訴人胡峻源上開活期儲蓄存款帳戶內，並已
    為上開支用情形，暨部分款項轉到上訴人胡峻源之支票存款
    帳戶內供開立支票兌現貨款等情，而上訴人等二人對此供詞
    均表示無意見，足見放款事實明確。另戊○○並表示於放款
    申請前曾告知借、保戶，其等未曾作出不同意之意見表示，
    且上訴人胡峻源已承認借款申請書上之簽名、蓋章係其所為
    ，顯見戊○○代辦向被上訴人申請貸款係經借、保戶之同意
    ，故戊○○填寫借款申請書前應已經過上訴人等二人及原審
    被告胡林邁之授權，是渠等辯稱未同意戊○○代為申請貸款
    ，顯係推諉卸責之詞，違背常理等情，起訴聲明求為判決：
    (一)上訴人與原審共同被告胡林邁應連帶給付被上訴人二百萬
    元，及自八十七年三月十三日起至清償日止，按週年利率百
    分之九點四七五計算之利息，並自八十七年四月十四日起至
    清償日止，逾期六個月以內，按上開利率百分之十，逾期六
　　個月以上，就超過部分按上開利率百分之二十計算之違約金
  　，(二)訴訟費用由上訴人與原審共同被告胡林邁連帶負擔。於
    本院答辯聲明求為判決：如主文所示（原審判決被上訴人勝
    訴後，原審共同被告胡林邁對其敗訴部分並未聲明不服，此
    部分已確定）。並於本院答辯聲明求為判決：駁回上訴。
二、上訴人胡峻源、丙○○分別則以：(1)被上訴人未與上訴人胡
　　峻源確認借款金額及簽名、蓋章是否雷同，於授信作業未齊
    全即逕行撥款，借、保戶並不知情。又授信約定書簽立日期
    為八十六年六月十二日，借據簽立日期卻為八十六年六月十
    三日，日期顯有不符，另借據上所蓋用之上訴人胡峻源所有
    之「胡欽墻」印章，惟伊未於借據上簽名，故本件消費借貸
    關係應不存在，上訴人胡峻源不需負給付責任。另伊因曾向
    原審被告胡林邁借貸二百多萬元，已將土地應有部分過戶予
    原審被告胡林邁之子。伊雖於放款帳戶開戶資料、借款申請
    書、授信約定書、切結書上簽名，然並未於借據上簽名，亦
    無同意向被上訴人借款，被上訴人放款並未通知伊，而伊家
    中財務帳目及與銀行往來均交由伊妻戊○○處理，伊之印章
    亦交由戊○○保管，伊不清楚被上訴人已撥款及帳戶內金錢
    流向，且伊未授權戊○○借款及申請撥款，被上訴人須依銀
    行法規於撥款手續前通知借、保戶於借據上簽名、蓋章，被
　　上訴人未經得借、保戶同意而逕行撥款、教唆戊○○於借據
  　上簽名、蓋章，此筆放款應無效。(2)本件係被上訴人稱上訴
    人胡峻源欲以其共有土地之應有部分設定抵押借款二百萬元
　　，因需全體共有人同意，伊始於授信約定書上簽名蓋章，簽
　  完授信約定書後，被上訴人稱放款時會再讓伊簽立借據，惟
    後來並無拿借據予伊簽名，被上訴人於授信作業未齊全、未
    與上訴人丙○○確認借款金額及簽名、蓋章是否雷同即放款
    ，借貸程序與授信即有出入。又授信約定書之簽立日期為八
    十六年六月十二日，借據簽立日期卻為八十六年六月十三日
    ，另伊未於借據之連帶保證人欄上簽名，且其上蓋用之上訴
    人丙○○印章亦非伊所有，更與授信約定書上所蓋用之印章
    不符，故伊認簽名、印章及日期皆不符合，本件消費借貸關
    係應不存在。至於被上訴人有無撥款給上訴人胡峻源，伊並
    不知情。再者，本件上訴人胡峻源於借貸後第二個月，將原
　　抵押之不動產移轉與原審被告胡林邁之子，被上訴人未再行
　  文通知上訴人丙○○確認是否繼續擔保，此擔保應屬無效。
    此外，伊並未授權戊○○處理，戊○○僅通知伊拿印章同意
    讓其設定抵押權，並非係擔任保證人，伊不了解戊○○如何
    處理上訴人胡峻源之帳戶出入。(3)上訴人等二人並未授權給
    戊○○至被上訴人簽借據及貸款之事，係被上訴人要求戊○
    ○在借據上簽名，因而此項貸款應由被上訴人自行負擔等語
    ，資為抗辯。上訴聲明求為判決：(一)原判決廢棄。(二)被上訴
　  人在第一審之訴駁回。(三)第一、二審訴訟費用由被上訴人負
    擔。
三、本件不爭執事項：
(一)、上訴人胡峻源於原審法院九十五年十月十二日行言詞辯論程
    序時，對被上訴人於八十六年六月十二日與其簽立印鑑卡、
    授信約定書、切結書，翌日簽立借據，對於上開文件上之簽
    名及印章，除借據上之簽名有爭執外，其餘部分均自認為真
    正。復上訴人丙○○於原審法院上開期日時，對被上訴人於
    八十六年六月十二日與其簽立保證書、印鑑卡、授信約定書
    、切結書，對於上開文件上之簽名及印章，自認係由其親自
    簽名，且印章為真正。
(二)、被上訴人於八十六年六月十三日將借款二百萬元撥入上訴人
    胡峻源所有之活期儲蓄存款帳號６４７７００號帳戶內，上
    訴人胡峻源並於當日即先分別提領並轉帳一百三十五萬元、
    十三萬元至上訴人胡峻源所有之支票存款帳戶內（帳號00
    00000000），另於翌日提領現金九十一萬元、轉帳
    五萬元。
四、本件爭執事項：
(一)、上訴人胡峻源是否與被上訴人成立消費借貸契約？上訴人胡
    峻源究有無授權戊○○向被上訴人貸款二百萬元？
(二)、上訴人丙○○是否與被上訴人成立連帶保證契約？被上訴人
    未與上訴人丙○○確認借款金額，且於上訴人胡峻源將抵押
    之不動產移轉與原審被告胡林邁之子，未通知上訴人丙○○
    確認是否繼續擔保，則上訴人丙○○應否負保證人之責任？
五、得心證之理由：
(一)、上訴人胡峻源是否與被上訴人成立消費借貸契約？上訴人胡
    峻源究有無授權戊○○向被上訴人貸款二百萬元？上訴人辯
    稱：上訴人胡峻源家中財務帳目及與銀行往來均交由伊配偶
    戊○○處理，且印章亦交由戊○○保管，並不清楚被上訴人
    已撥款及帳戶內金錢流向，未授權戊○○借款及申請撥款，
    因而兩造間並無消費借貸關係存在等語；被上訴人主張：蓋
    用於授信約定書、印鑑卡、切結書、保證書、借據上之印文
    均相符合，且除借據外，亦均為上訴人等二人所簽名，且上
    訴人胡峻源已表示家中財務及與銀行往來均交由其妻戊○○
    處理，戊○○亦於庭訊時承認被上訴人放款二百萬元已撥入
    上訴人胡峻源上開活期儲蓄存款帳戶內，並已為上開支用情
    形，暨部分款項轉到上訴人胡峻源之支票存款帳戶內供開立
    支票兌現貨款，另戊○○並表示於放款申請前曾告知借、保
    戶，渠等未曾作出不同意之意見表示，顯見戊○○代辦向被
    上訴人申請貸款係經借、保戶之同意，故戊○○填寫借款申
    請書前應已經過上訴人等二人及原審被告胡林邁之授權，因
    而兩造間有消費借貸關係存在等語。經查：
(1)、按消費借貸契約之訂立，法律上並無應以書面為之之規定，
    民法第三條第一項所謂依法律之規定有使用文字之必要者，
    即不包含消費借貸契約之訂立在內（最高法院二十七年上字
    第三二四０號判例參照）。又消費借貸因金錢或其他代替物
    之交付而生效力，固為修正前民法第四百七十五條所明定（
    修正後已刪除該條規定），但所謂「交付」，原不以現實交
    付為限，倘貸與人已依轉帳方式，將貸款撥入借用人之銀行
    帳戶內以代交付者，自仍發生與現實交付同等之效力（最高
    法院九十年度台上字第二０三七號判決參照）。
(2)、上訴人胡峻源、丙○○、原審被告胡林邁等三人於八十六年
　　六月三日將所共有坐落於彰化縣溪湖鎮○○段八０五地號，
  　面積一二九平方公尺，權利範圍全部之土地（下稱系爭土地
    ），設定共同擔保債權最高限額二百四十萬元之抵押權予被
    上訴人，此有被上訴人提出之土地（建築改良物）抵押權設
    定契約書、土地（建築改良物）抵押權設定契約書其他約定
    事項、他項權利證明書附卷可查（見原審卷第六十七至七十
    頁），並經另案原法院八十八年度訴字第六二二號、本院八
    十九年度上字第二一七號塗銷抵押權設定登記事件認定屬實
    ，復經本院調取上開卷宗查明無訛，此部分堪信為真實。又
    上訴人胡峻源於原審法院九十五年十月十二日行言詞辯論程
    序時，對被上訴人於八十六年六月十二日與其簽立印鑑卡、
    授信約定書、切結書（見原審卷第五十三、五十六、五十八
    頁），翌日簽立借據（見原審卷第五十二頁），對於上開文
    件上之簽名及印章，除借據上之簽名有爭執外，其餘部分均
    自認為真正（見原審卷第二十一頁以下），從而被上訴人提
    出之上開文件，除借據上之簽名外，亦應信為真實。
(3)、被上訴人於八十六年六月十三日將借款二百萬元撥入上訴人
    胡峻源所有之活期儲蓄存款帳號６４７７００號帳戶內，並
　　提出活期存款明細分類帳、放款支出傳票、轉帳收入傳票、
　  借款申請書為證（見原審卷第七十六、九十四、一０六、一
    ０七、一一三頁），證人即當時承辦本件貸款業務之被上訴
    人對保人員張添茂於原審法院八十八年度訴字第六二二號塗
　　銷抵押權設定登記事件，證稱：「（法官問：胡欽墻〈即上
  　訴人胡峻源〉貸款事項是否你承辦？）是。」、「（法官問
    ：對保過程為何？）本人攜帶證件前來銀行辦理。」、「（
    法官問：保證書、切結書、借據是否本人印章，及簽名？）
    是的，只有借據上的簽名不是，餘均是，印章都是。」等語
    ，並當場指認上訴人胡峻源、丙○○及原審被告胡林邁，係
    當時前往銀行辦理之當事人（見原審法院八十八年度訴字第
    六二二號卷第五十二頁以下），另上訴人胡峻源於上開事件
　　中，亦自認：「（法官問：借款過程？）借款均由我太太戊
  　○○接洽，銀行告訴她共有土地借款須共有人同意，我轉告
    大哥後，由我太太去辦，再由我簽名。」、「（法官問：丙
    ○○、胡林邁是否同意借款？）他二人是同意我借款。」、
    「（法官問：有無告訴他們土地需設定抵押？）我只說我的
    部分要去借款。」等語（見原審法院八十八年度訴字第六二
    二號卷第五十三頁以下），足見被上訴人主張，上訴人胡峻
    源確實有向伊借款，並成立消費借貸契約等語，應為可採。
(4)、本件借貸情形，依證人戊○○即上訴人胡峻源之配偶於原審
    法院九十五年十二月十二日行言詞辯論程序時，證稱：「（
    法官問：本件被告胡欽墻〈即上訴人胡峻源〉向原告〈即被
　　上訴人〉借款二百萬的事是否清楚？）我知道，借款的手續
　  是我去辦的，接洽事宜是我去的，簽授信約定書是他們本人
    去的‧‧‧借款二百萬的借據是我寫的‧‧‧」、「借據上
    二百萬元是我寫的，借款人與連帶保證人的姓名都是我簽的
    ‧‧‧被告胡欽墻的印章是我拿去蓋的‧‧‧」、「借款申
    請書是我寫的，申請書上的簽名係被告胡欽墻簽的‧‧‧」
    、「‧‧‧二百萬元已經入被告胡欽墻的帳戶。我生意上的
    往來都是由這個帳戶進出，借款的部分也都由這個帳戶用出
    去。帳戶是彰銀的，帳號是６４７７００號，是活期儲蓄帳
    戶。‧‧‧本件借款繳了幾期我不知道，他們都是由存簿裡
　　面扣利息，沒有繼續扣可能是因為存簿裡面已經沒錢。本筆
　  借款曾經跟他門兄弟講過‧‧‧」等語（見原審卷第一０四
    頁以下），且上訴人胡峻源對於證人戊○○所述並無意見，
    並自承：「申請書上的印章是我的，但是我沒有保管印章，
    印章都在我太太那裡，申請書上的簽名是我簽的。我生意上
    的金錢出入都是授權我太太在處理。」等語（見原審卷第一
    ０四頁），再參以上訴人胡峻源於原審法院八十八年度訴字
    第六二二號塗銷抵押權設定登記事件中，亦陳稱：「（法官
　　問：借款過程？）借款均由我太太戊○○接洽，銀行告訴她
　  共有土地借款須共有人同意，我轉告大哥後，由我太太去辦
    ，再由我簽名。」等語（見原審法院八十八年度訴字第六二
    二號卷第五十三頁），從而上訴人胡峻源明知本件借款事宜
    係由戊○○負責接洽後，再由其轉告上訴人丙○○、原審被
    告胡林邁，且自認被上訴人所提出上開各項文件上之簽名或
    蓋章處，除表示借據上簽名非其所為外，對於上開文件上之
    印章係真正，及其文件上之簽名係其所親簽，復將印章交予
    戊○○保管，是縱令借據上之簽名係由戊○○所為，然本件
    借款事宜係由戊○○負責跟被上訴人接洽，復被上訴人所提
　　出上開各項文件上之簽名或蓋章處，上訴人胡峻源對於借據
　  上簽名主張非其所為外，既均自認上開文件上之印章係真正
    ，及其上之簽名係其所親簽，再者，上訴人胡峻源將印章交
    予戊○○保管使用，自足使被上訴人信其曾以代理權授與戊
    ○○，揆諸上開說明，自應負授權人之責任（最高法院四十
　　四年度台上字第一四二八號判例參照），足徵被上訴人主張
　  上訴人胡峻源已表示家中財務及與銀行往來均交由戊○○處
    理，戊○○承認被上訴人放款二百萬元已撥入上訴人胡峻源
    上開活期儲蓄存款帳戶內，並已為上開支用情形，暨部分款
    項轉到上訴人胡峻源之支票存款帳戶內供開立支票兌現貨款
    ，另戊○○並表示於放款申請前曾告知借、保戶，渠等未曾
    作出不同意之意見表示，戊○○填寫借款申請書前應已經過
    上訴人等二人及原審被告胡林邁之授權等語，自可採信。至
    於證人戊○○於本院改稱被上訴人撥入之二百萬元係伊個人
    用掉，和伊先生即上訴人胡峻源無關，及簽立借貸契約時也
    沒有與上訴人胡峻源一起去辦理等語，惟其又證稱「（法官
    問：那麼妳錢用到什麼地方？）轉給別人和繳納公司和沖床
    廠商交易的錢，工廠是我的名字，錢拿來支付貨款。」等語
    （見本院卷第三十頁背面），顯見其前後證述不一。系爭借
    款既用於上訴人胡峻源經營文千工業社沖床生意，且金額高
    達二百萬元，數目甚鉅，而上訴人胡峻源於借貸時即因經濟
    拮掘而向被上訴人借款，之後又得以順利支付給廠商貨款，
    足見上訴人胡峻源對本件借貸及撥款事實，難謂諉為不知，
    益證證人戊○○於本院之上開證述乃迴護之詞，實不足取。
(二)、上訴人丙○○是否與被上訴人成立連帶保證契約？被上訴人
    未與上訴人丙○○確認借款金額，且於上訴人胡峻源將抵押
    之不動產移轉與原審被告胡林邁之子，未通知上訴人丙○○
    確認是否繼續擔保，則上訴人丙○○應否負保證人之責任？
　　上訴人辯稱：上訴人丙○○僅同意上訴人胡峻源將系爭土地
  　辦理借款，並未同意負連帶保證責任，又上訴人胡峻源於借
　　貸後，將系爭土地應有部分移轉與原審被告胡林邁之子，被
 　 上訴人未再行文通知上訴人丙○○確認是否繼續擔保，此擔
    保應屬無效等語；被上訴人主張：被上訴人承辦人員於對保
    時，即告知上訴人丙○○應負連帶保證責任，且上訴人胡峻
　　源雖將系爭土地應有部分移轉與原審被告胡林邁之子，惟所
  　設定之抵押權，並不因此而受影響，因而上訴人丙○○之連
    帶保證責任，不因此而受影響等語。經查：
(1)、上訴人丙○○於原審法院九十五年十月十二日行言詞辯論程
    序時，對被上訴人於八十六年六月十二日與其簽立保證書、
    印鑑卡、授信約定書、切結書（見原審卷第五十三、五十九
    、六十、六十二頁），對於上開文件上之簽名及印章，自認
    係由其親自簽名，且印章為真正（見原審卷第二十一頁以下
    ），從而被上訴人提出之上開文件，足堪認為真實。
(2)、依保證書記載：「連帶保證人今向彰化商業銀行股份有限公
    司保證胡欽墻（以下簡稱主債務人）對貴行所負之一切債務
    以本金新臺幣貳佰萬元整為限額暨其利息、遲延利息、違約
    金、損害賠償金及其他從屬於主債務之負擔，願與主債務人
    負連帶清償之責任‧‧‧」，及授信約定書特別條款亦註明
    ：「保證人所保證之債務，如主債務人未依約履行，貴行基
    於主債務人之申請，認為有允許主債務人延期清償或分期清
    償之需要時，應即以書面通知保證人，保證人同意於貴行書
    面通知到達或視為到達時，仍續負全部債務之保證責任。」
    等情（見原審卷第五十三頁以下），從而被上訴人與上訴人
    丙○○間之連帶保證契約係於簽立保證書、授信約定書時，
    業已有效成立，因而上訴人丙○○於連帶保證契約成立後，
    是否復於實際放款日時再次對保並親自簽名於借據，並不影
    響兩造間連帶保證契約之效力，且中華民國銀行商業同業公
    會全國聯合會八十九年一月十一日以全授字第００４３號函
    ：「為便利連帶保證人與銀行日後往來，其若已親自在授信
    約定書上簽名及留存印鑑，約定其與銀行往來簽章之方式，
    係憑該簽名或印章認擇一式，則嗣後有關放款借據，除可由
    保證人親自簽名（及、或）蓋章外，亦得委由第三人持原留
    印鑑於放款借據上代為蓋章。故銀行倘依約經由核對上開保
    證人之印章與約定書留存印鑑相符者，並不因連帶保證人未
    親自簽名或委由第三人代為蓋章，而影響保證契約之法律效
    力‧‧‧」（見原審法院八十八年度訴字第六二二號卷第九
    十一頁以下）。再者，上訴人丙○○於保證書、開戶印鑑卡
    、授信約定書、切結書上蓋用之印章係屬真正，亦為上訴人
    丙○○所自認，證人張添茂於原審法院八十八年度訴字第六
    二二號塗銷抵押權設定登記事件，證稱：「（法官問：保證
    書、切結書、借據是否本人印章，及簽名？）是的，只有借
    據上的簽名不是，餘均是，印章都是。」等語（見原審法院
    八十八年度訴字第六二二號卷第五十三頁），已如上述，且
    經本院審視借據上之印文，與上訴人丙○○於保證書、開戶
    印鑑卡、授信約定書、切結書上蓋用之印文相符，上訴人丙
    ○○雖辯稱借據上之印章非其所有，復未舉證以證其詞，其
    所辯自非可採，從而借據上之簽名雖非其上訴人丙○○所親
    自簽名，惟借據上之印章，既與授信約定書留存之印鑑相同
    ，自不影響保證契約之法律效力，是被上訴人主張，上訴人
    丙○○與被上訴人成立連帶保證契約等語，應可採信。
(3)、按保證債務之所謂連帶，係指保證人與主債務人負同一債務
    ，對於債權人各負全部給付之責任者而言，此就民法第二百
    七十二條第一項規定連帶債務之文義參照觀之甚明。故連帶
    保證與普通保證不同，縱使無民法第七百四十六條所揭之情
    形，亦不得主張同法第七百四十五條關於檢索抗辯之權利（
    最高法院四十五年度台上字第一四二六號判例參照）。依授
    信約定書特別條款之約定，被上訴人僅於上訴人胡峻源未依
    約履行時，基於上訴人胡峻源之申請，認為有允許上訴人胡
    峻源延期清償或分期清償之需要時，始應以書面通知上訴人
    丙○○，惟上訴人胡峻源雖將系爭土地應有部分移轉與原審
    被告胡林邁之子，並不符合上開約定，是被上訴人未以書面
    通知，並不因此影響上訴人丙○○之連帶保證責任。再者，
    上訴人丙○○係就上訴人胡峻源向被上訴人借款二百萬元之
    債務，負連帶保證責任，此與普通保證不同，依上開說明，
    縱上訴人胡峻源雖將系爭土地應有部分移轉與原審被告胡林
    邁之子，上訴人丙○○亦不得主張民法第七百四十五條關於
    檢索抗辯之權利，從而上訴人丙○○主張被上訴人未再行文
    通知確認是否繼續擔保，此擔保應屬無效等語，委不足取。
六、綜上所述，被上訴人主張上訴人胡峻源向其借款二百萬元，
    而成立消費借貸契約，並提出借據、授信約定書、切結書、
    印鑑卡、活期存款明細分類帳、放款支出傳票、轉帳收入傳
　　票、借款申請書等為證；復主張上訴人丙○○對於上訴人胡
  　峻源向其借款二百萬元應負連帶保證責任，並提出保證書、
　　印鑑卡、授信約定書、切結書等為證，堪信為真實，上訴人
  　胡峻源、丙○○所辯為不足採。被上訴人基於消費借貸、連
    帶保證之法律關係，於九十五年九月十八日向原審法院訴請
    上訴人胡峻源、丙○○應連帶給付被上訴人二百萬元，及自
    八十七年三月十三日起至清償日止，按週年利率百分之九點
　　四七五計算之利息，並自八十七年四月十四日起至清償日止
　  ，逾期六個月以內，按上開利率百分之十，逾期六個月以上
    ，就超過部分按上開利率百分之二十計算之違約金，為有理
    由，應予准許。是則原判決為上訴人敗訴之判決，經核於法
　　並無不合。上訴論旨求予廢棄改判，為無理由，應予駁回。
七、本件事證已臻明確，兩造其餘攻擊防禦及舉證，與判決結果
    不生影響，爰不另一一論述。
八、據上論結，本件上訴為無理由，依民事訴訟法第四百四十九
    條第一項、第八十五條第二項，判決如主文。
中　　華　　民　　國　　96　　年　　7 　　月　　25　　日
                  民事第六庭    審判長法　官  袁再興
　　　　　　　　　　　      　　　　　法　官  吳惠郁
　　　　　　　　　　　      　　　　　法　官  盧江陽
以上正本係照原本作成。
如對本判決上訴，須於收受判決送達後20日內向本院提出上訴書
狀，其未表明上訴理由者，應於提出上訴後20日內向本院提出上
訴理由書（須按他造人數附具繕本）。
上訴時應提出委任律師為訴訟代理人之委任狀。具有民事訴訟法
第466條之1第1項但書或第2項之情形為訴訟代理人者，另應附具
律師及格證書及釋明委任人與受任人有該條項所定關係之釋明文
書影本。
                                      書記官  陳玫伶
中　　華　　民　　國　　96　　年　　7 　　月　　25　　日
                                                      Ｍ
